【裁判字號】    96,訴,221
【裁判日期】    970206
【裁判案由】    損害賠償
【裁判全文】
臺灣雲林地方法院民事判決               96年度訴字第221號
原      告  甲○○
                      24號2.
            乙○○
兼  共  同
法定代理人  丁○○
被      告  丙○○
                      號
訴訟代理人  戊○○
上列當事人間請求損害賠償事件，本院於民國97年1 月23日言詞
辯論終結，判決如下：
    主  文
被告應給付原告甲○○新台幣柒萬柒仟肆佰肆拾陸元，及自民國
九十六年七月三日起至清償日止，按週年利率百分之五計算之利
息。
被告應給付原告乙○○新台幣貳拾壹萬貳仟捌佰零柒元，及自民
國九十六年七月三日起至清償日止，按週年利率百分之五計算之
利息。
被告應給付原告丁○○新台幣玖仟陸佰玖拾伍元，及自民國九十
六年七月三日起至清償日止，按週年利率百分之五計算之利息。
原告其餘之訴駁回。
訴訟費用由被告負擔四分之一，餘由原告負擔。
本判決原告勝訴部分，得假執行。
    事實及理由
一、原告主張：被告於民國95年7 月17日12時15分許，駕駛車牌
    號碼SD-6990 號自小客車，沿雲林縣莿桐鄉后埔永基產業道
    路由西往東方向行駛，行經產業道路四合村永基福德宮旁，
    竟疏未注意交通規則，適原告甲○○騎乘原告丁○○所有車
    牌號碼GIW-249 號輕機車搭載其弟乙○○，沿產業道路由南
    往北方向行駛，亦行經該交岔路口處，被告見之已煞避不及
    ，致所駕駛之自小客車車頭撞擊原告甲○○輕機車左後側車
    身，造成原告甲○○輕機車翻覆，原告甲○○及乙○○自輕
    機車跌落路面，原告甲○○受有左肘側擦傷、左大腿挫擦傷
    、右踝挫傷、右手腕挫擦傷、上門牙一顆斷裂之傷害，原告
    乙○○受有左側脛骨腓骨遠位骨折、右踝裂傷之傷害。原告
    甲○○因被告上開侵權行為，致受有醫療費用新台幣（下同
    ）41,300元、植牙費用120,000 元、交通費10,500元、不能
    工作損失40,000元，及精神損害200,000 元之損害；原告乙○○因被告上開侵權行為，致受有醫療費用94,299元、看護
    費用180,000 元、交通費10,000元、安親班費用損失10,000
    元，及精神損害300,000 元之損害；原告丁○○因被告上開
    侵權行為，致受有機車修理費13,850元之損害，爰依侵權行
    為損害賠償請求權提起本訴等語。並聲明：
  (一)被告應給付原告甲○○411,800元，及自96年7月 3日起至清
    償日止，按週年利率5%計算之利息。
  (二)被告應給付原告乙○○594,299元，及自96年7月 3日起至清
    償日止，按週年利率5%計算之利息。
  (三)被告應給付原告丁○○13,850元，及自96年7月3日起至清償
    日止，按週年利率5%計算之利息。
二、被告則以：原告甲○○、乙○○請求醫療、植牙費用部分如
    有醫院收據，原告即同意給付，而看護費用部分，就原告乙○○住院期間不爭執，惟出院後並無看護之必要。又原告甲○○、乙○○所請求之交通費用，並非必要，且原告甲○○
    主張不能工作損失之時間過長，自不足採。再原告甲○○、
    乙○○所請求慰撫金之金額過高，請求酌減。另原告丁○○
    請求機車修理費，有關零件部分應折舊等語置辯。並聲明：
    原告之訴駁回。
三、兩造不爭執之事實：
  (一)被告於95年7 月17日12時15分許，駕駛車牌號碼SD-6990 號
    自小客車，沿雲林縣莿桐鄉后埔永基產業道路由西往東方向
    行駛，行經產業道路四合村永基福德宮旁，被告明知汽車行
    經無號誌交岔路口時，應注意車前狀況，隨時採取必要之安
    全措施，而當時天候晴朗，光線充足，視距良好，路面乾燥
    無缺陷，且無障礙物，並無不能注意之情事，竟疏未注意，
    適尚未考領駕照之原告甲○○，騎乘原告丁○○所有車牌號
    碼GIW-249 號輕機車搭載其弟乙○○，沿產業道路由南往北
    方向行駛，亦行經該交岔路口處，被告見之已煞避不及，致
    所駕駛之自小客車車頭撞擊原告甲○○輕機車左後側車身，
    造成原告甲○○輕機車翻覆，原告甲○○及乙○○自輕機車
    跌落路面，原告甲○○受有左肘側擦傷、左大腿挫擦傷、右
    踝挫傷、右手腕挫擦傷、上門牙一顆斷裂之傷害，原告乙○○受有左側脛骨腓骨遠位骨折、右踝裂傷之傷害。被告因上
    開過失傷害人之犯行經本院斗六簡易庭以95年度六交簡字第
    360 號判處拘役59日，如易科罰金，以1,000 元折算1 日確
    定在案。
  (二)對原告丁○○提出機車修繕費用收據、原告甲○○提出醫療
    費用收據、原告乙○○提出醫療費用收據、看護費用收據、
    安親班費用收據之形式上不爭執。
  (三)同意原告甲○○以未調整前之基本工資每月15,840元為計算
    不能工作損失之標準。
  (四)同意原告乙○○以每日看護費用2,000 元為計算看護費用之
    標準。
  (五)稅務電子閘門財產所得調件明細表、兩造呈報之職業、教育
    、收入等身分地位之證明文件。
  (六)原告甲○○、乙○○迄未領取強制汽車責任保險金。
四、按因故意或過失，不法侵害他人之權利者，負損害賠償責任
    ，民法第184 條第1 項前段定有明文。再不法侵害他人之身
    體或健康者，對於被害人因此喪失或減少勞動能力或增加生
    活上之需要時，應負損害賠償責任、不法侵害他人之身體、
    健康、名譽或自由者，被害人雖非財產上之損害，亦得請求
    賠償相當之金額、不法毀損他人之物者，被害人得請求賠償
    其物因毀損所減少之價額，同法第193 條第1 項、第195 條
    第1 項、第196 條分別定有明文。查被告因上開過失行為致
    發生本件車禍，而造成原告甲○○、乙○○受有上揭之傷害
    ，及原告丁○○所有之上開機車毀損之情，業如前述，乃構
    成侵權行為，揆之上開法律規定可知，被告自應負損害賠償
    責任。茲就原告請求之金額分別審核如下：
  (一)醫療費用部分：
    原告甲○○、乙○○主張其因本件車禍受有上開傷害，致分
    別支出醫療費用共計16,000元（按原告請求醫療費用41,300
    元，惟其中25,300元為傷藥粉等費用，乃屬增加生活上需要
    費用，爰於該項目下審核原告甲○○得否請求此部分之費用
    ，故剔除此部分費用，剩餘數額即為原告甲○○主張之醫療
    費用）、94,299元等語，業據其等提出醫療收據28紙為證，
    被告雖不否認該收據形式之真正，惟辯稱原告甲○○、乙○○請求醫療費用部分如有醫院收據，被告即同意給付部分負
    擔等語，經核計原告甲○○、乙○○因被告上開過失行為致
    分別受有共計3,245 元、4,010 元（計算式：1.原告甲○○
    部分：300 ＋150 ＋150 ＋80＋150 ＋150 ＋25＋150 ＋1,
    200 ＋480 ＋360 ＋50＝3,245 。2.原告乙○○部分：1,50
    0 ＋150 ＋150 ＋150 ＋150 ＋150 ＋150 ＋300 ＋150 ＋
    150 ＋150 ＋275 ＋25＋300 ＋130 ＋130 ＝4,010 。）之
    醫療費用損害。
  (二)增加生活上需要費用部分：
  1.鹿茸粉等費用部分：
    原告甲○○主張其因本件車禍而支出鹿茸粉等費用共計25,3
    00元等語，並提出收據乙紙為證，被告並不否認該收據形式
    之真正，惟辯稱非治療所需費用等語，且原告甲○○當庭亦
    自承有關鹿茸粉等費用之支出，並非醫師所開立之處方簽之
    情，顯非治療原告甲○○上開傷勢所需之必要費用，且原告
    甲○○復未說明該傷藥粉等費用之支出與本件車禍醫療之關
    聯性，是此部分之支出，難認為治療上所必需，自不予准許
    。
  2.安親班費用部分：
    原告乙○○主張其因本件車禍而支出安親班費用計10,000元
    等語，並提出收據 4紙為證，惟為被告所否認，何況原告亦
    自承無論是否發生系爭車禍，安親等費用均需支出，是原告
    乙○○請求此部分之費用，為無理由，應予駁回。
  3.往返醫院（診所）車資部分：
    原告甲○○、乙○○主張其因本件車禍受有上開傷害，分別
    至洪揚醫院、國立成功大學醫學院附設醫院斗六分院、同慶
    中醫診所、一品堂中醫診所，共計分別支出車資10,500元、
    10,000元等語，業據其提出診斷證明書為證，惟為被告所否
    認，且原告甲○○、乙○○迄仍無法提出其等支出上開車資
    之證明，則原告甲○○、乙○○請求上開車資，因原告甲○○、乙○○未能舉證以實其說，即屬無據，不應准許。
  4.植牙費用部分：
    原告甲○○主張其因被告上開過失致受有上門牙一顆斷裂之
    傷害，而需支付植牙費用等語，惟為被告所否認，並稱原告
    甲○○並無植牙之必要等語。本院為明瞭原告甲○○治療其
    上門牙一顆斷裂之傷害，所需支付之醫療、植牙費用為何，
    乃依職權函詢原告甲○○就診之洪揚醫院、佳佑牙醫診所上
    開情事，洪揚醫院、佳佑牙醫診所分別函覆稱：「三、．．
    至於植牙部份，因本院並無牙科醫師而無法評估，僅有門牙
    斷裂，必需再詢問牙科專科醫師意見。」「  貴單位提及病
    患甲○○（民國○○年○ 月○○日生、身分證統一編號：Ｚ0000
    00000） 自民國89年2 月26日後，在本診所並無就醫記錄，
    且民國89年2 月26日之前的就醫情況也與上門牙一顆斷裂之
    傷勢無關，故無法回答相關問題。」等文，有洪揚醫院96年
    7 月26日96洪字第051 號函、佳佑牙醫診所96年7 月20日函
    附卷可參，本院遂再檢具原告甲○○歷次就診醫療院所即洪
    揚醫院、同慶中醫診所、一品堂中醫診所檢送之病歷囑託行
    政院國軍退除役官兵輔導委員會台中榮民總醫院（以下簡稱
    台中榮民總醫院）鑑定上開情事，台中榮民總醫院函覆稱：
    「(一)甲○○君：．．2.牙科意見：上門牙牙齒實際斷裂情形
    ，無法由  貴院所附之資料判定，故植牙之需求及費用無法
    評估。．．」等文，有該院96年11月30日中榮醫企字第0960
    017702號函附卷可按，因台中榮民總醫院無法評估原告甲○○植牙之需求及費用為何，本院乃再囑託國立台灣大學醫學
    院附設醫院雲林分院為鑑定，該院於96年12月18日鑑定完畢
    覆稱：「病患甲○○係因右上門牙缺牙一顆，已做完牙橋矯
    治，似乎不需再植牙。」等文，有該院96年12月28日台大雲
    分歷字第0960009848號函附卷可考，足見原告甲○○並無植
    牙之必要，此外，原告甲○○迄仍無法舉證證明其有植牙之
    必要，該植牙費用需120,000 元乙節為真，則原告甲○○請
    求植牙費用120,000 元，要屬無據，不應准許。
  5.看護費用：
    原告乙○○主張其因本件車禍受傷，無法自理生活，起居有
    賴他人照顧，遂僱請訴外人洪淑敏自95年7 月18日起至95年
    10月18日看護，以每日2,000 元計算，而受有看護費用之損
    害共計180,000 元等情，並提出自護費用證明書為證，被告
    固不否認原告車禍初期有看護之必要，惟陳稱看護期間應以
    醫院鑑定期間為據等語，本院為明瞭原告所罹上開傷勢，生
    活上是否需要他人協助及看護等必要情事，乃函詢原告乙○○歷次就診醫療院所上開情事，國立成功大學醫學院附設醫
    院斗六分院、洪揚醫院分別函覆稱：「乙○○病患於95-9-5
    骨科初診，主訴左小腿車禍受傷（主訴車禍受傷於95- 7-17
    ）在洪揚醫院石膏固定。當日門診Ｘ光檢查顯示，左側脛骨
    及腓骨下段骨折，已出現初期骨癒合的現象，但位置尚有22
    度之角度癒合不良。第二次病患骨折門診複查，再行Ｘ光檢
    查，由於骨折再塑型，癒合不良的角度已開始改善。當時建
    議病患6 個月後仍應回診追蹤，但依據病歷記載第二次於95
    -12-21骨科門診複查後，並無再來就診之記錄。在本院兩次
    門診均以健保規定處置，無其他費用處置問題。」「二、病
    患乙○○（Ｚ000000000） ，因車禍外傷，於民國95年7 月
    17日中午12時4 分急診治療，病患當時傷勢如下：1.左側小
    腿脛骨腓骨遠位骨折。2.左踝關節處裂傷3 ×1 公分。接受
    本院安排左踝關節裂傷縫合手術與左側脛骨腓骨骨折徒手復
    位及長腿石膏固定術治療。患者於急診治療後, 於當天下午
    14時離院，並無住院，患者離院時本院特別囑咐要繼續門診
    治療，而患者確實有繼續門診治療至民國95年8 月31日止，
    總共治療9 次。患者於當時是7 歲孩童，左下肢小腿骨折，
    治療期間確實需要受人全天侯照顧看護。患者左下肢小腿脛
    腓骨折，骨折癒合及癒合後的復健治療期間須6 個月」等文
    ，有國立成功大學醫學院附設醫院斗六分院96年7 月25日成
    醫斗分醫字第0960002074號函、洪揚醫院96年7 月26日96洪
    字第050 號函附卷可考，本院遂再檢具原告乙○○歷次就診
    醫療院所即洪揚醫院、國立成功大學醫學院附設醫院斗六分
    院檢送之病歷囑託台中榮民總醫院鑑定上開情事，台中榮民
    總醫院函覆稱：「(二)乙○○君：林員為一8 歲小孩，住院期
    間須全日看護照顧，出院後照顧期間應由實際治療之醫療院
    所答復。一般骨折合理癒合及復健期約需6 個月，唯仍應以
    他院之合理就醫紀錄為依據而延長之。」等文，有上開函文
    附卷可佐，顯見原告乙○○自95年7 月17日受傷後，至96年
    1 月17日止，共計6 個月內確有僱請看護之必要，則原告乙○○僅請求3 個月之看護費用自屬有據，而被告對原告乙○○主張看護費用以每日2,000 元計算乙情，並不否認，則依
    此計算，原告乙○○請求180,000 元（計算式：3 ×30×2,
    000 ＝180,000 元）之看護費用部分，為有理由。
  (三)喪失勞動能力部分：
  1.原告甲○○主張其從事行政職打工，然自95年7 月17日起即
    因系爭車禍受傷，而無法工作2 個月，共計損失40,000元乙
    情，業據提出在職證明書為證，惟為被告所否認，且觀之卷
    附在職證明書、稅務電子閘門財產所得調件明細表所載，原
    告甲○○每日日薪為700 元，並於94年度受有24,000元之薪
    資所得，可知原告甲○○於案發當時並無其所稱每月有20,0
    00元收入之情，是原告甲○○主張其每月收入2,000 元之情
    ，尚難採信，惟因原告甲○○從事行政職打工工作，為兩造
    所不爭執，且均同意以未調整前之基本工資每月15,840元為
    計算喪失勞動能力之標準，是本院認以未調整前之基本工資
    每月15,840元為計算原告甲○○喪失勞動能力，尚屬合理，
    故原告甲○○自得以每月15,840元為其請求喪失勞動能力之
    依據。
  2.原告甲○○主張其因系爭車禍喪失2 個月勞動能力，雖據提
    出診斷證明書乙紙為證，然經本院依職權囑託台中榮民總醫
    院鑑定原告甲○○喪失勞動能力時間，該院覆稱：「(一)甲○○君：1.骨科意見：右肘、左大腿、右踝、右手腕挫擦傷治
    療期間一般約須2 週，唯實際情況須視治療時有無併發症（
    如傷口感染．．）而定，其工作能力無完全喪失。」等文，
    有上開函文附卷可考，堪認原告甲○○因系爭車禍而喪失 2
    週之勞動能力，是原告主張其喪失2 個月勞動能力之情，關
    於超過上開部分，尚不足採信。故原告喪失勞動能力損失共
    計7,392元（計算式：15,840÷30×14＝7,392）。
  (四)機車修理費部分：
  1.按不法毀損他人之物者，被害人得請求賠償其物因毀損所減
    少之價額。而負損害賠償責任者，除法律另有規定或契約另
    有訂定外，應回復他方損害發生前之原狀。債權人得請求支
    付回復原狀所必要之費用，以代回復原狀，民法第196 條、
    第213 條第1 項、第3 項分別定有明文。所謂賠償物被毀損
    所減少之價額，得以修復費用為估定標準，但以必要者為限
    ，此有最高法院79年第9 次民事庭會議決議可資參照。本件
    被告既對於系爭車禍有過失，該過失與原告丁○○之車損間
    具有相當因果關係，則原告林玫燕依上開規定主張其所有系
    爭車輛所受之損害應以其修復費用為估定標準，自非無據。
  2.被告雖抗辯原告丁○○請求機車修理費應折舊等語，惟：
  (1)最高法院上開決議，就修理材料，以新品換舊品，應予折舊
    方屬必要費用，雖有提出說明，惟修理材料依其性質，仍有
    獨立與附屬之別，若修理材料對於物之本體而言，已具獨立
    存在價值，因其更新結果，將促成物於修繕後使用效能之提
    昇或交換價值之增加，則侵權行為被害人，於未依民法第
    214 條之規定，催告請求回復原狀前，逕行以新品之價額請
    求全額賠償，與舊品相較，勢將造成額外利益，與損害賠償
    僅在填補損害之原理有違，故此部分之請求，自非必要，應
    予折舊，最高法院前開決議有關折舊之意見，應係專指此種
    情形而言。若修理材料本身不具獨立價值，僅能附屬他物而
    存在，或須與他物結合，方能形成功能之一部者，其更新之
    結果，既無獲取額外利益之可言，此種情形下，侵權行為被
    害人以新品修繕，就其價額請求賠償，自屬相當，無須予以
    折舊，何況不分修理材料之屬類，一律予以折舊之作法，其
    上位之價值判斷，即在告知損害賠償權利人「舊品毀損僅得
    以舊品代替，請求以新品代替並不合理」，然而揆諸現今社
    會商業型態，以舊品修繕之交易市場，並不存在，強求權利
    人以舊品修繕乃是期待不可能，從而，權利人於未獲取超越
    原物使用或交換利益之前提下，就物之附屬部分，請求以新
    品替代，其費用應屬必要，其請求應屬合理，此與上開最高
    法院決議之理念，並無相悖之處。
  (2)又按折舊係一種成本分攤之程序，而非資產評價之程序，即
    將資產之已耗成本，以有系統而合理之方法，攤入各使用期
    間之一種程序，非用來作為使資產之帳面價值能反映市○○○○○段。且財務會計上只要求所選用之折舊方法應該「合
    理而有系統」，至行政院公布之固定資產耐用年數表及固定
    資產折舊率表，係供企業計算出課稅所得額，並據以申報所
    得稅及其他租稅之用，且稅法上之規定通常未必符合一般公
    認會計原則，故並不正式入帳，而僅登錄於稅務工作底稿。
    因此，以行政院公布之固定資產耐用年收表及固定資產折舊
    率表就汽車修理零件部分攤提，自汽車修理費中予以扣除，
    認為非屬汽車因毀損所減少之價值，或回復原狀之必要費用
    ，其理至謬，洵無可採。
  (3)再者，原告丁○○所有系爭車輛修理所使用之材料零件，就
    車輛整體言，均構成車輛不可分割之一部，單獨割裂並無助
    於車輛之使用，且零件本身除輔助車輛功能外，亦不具獨立
    存在之價值及作用，此為車輛機械之常理，而被告復未舉證
    證明系爭車輛以新品換舊品後，致使用效能之提昇或交換價
    值之增加，參照前開說明，應認尚無折舊之必要。是以，被
    告抗辯應扣除折舊部分，委無足採，故系爭車輛之修理費用
    不應折舊，則原告丁○○請求機車修理費13,850元，於法自
    屬有據，應予准許。
  (五)精神慰撫金部分：
    本院斟酌原告甲○○現為環球技術學院大學生，事發前從事
    行政職打工工作，於94年度受有24,000元之薪資所得，名下
    並無動產、不動產（見卷附稅務電子閘門財產所得調件明細
    表），因本件車禍受有左肘側擦傷、左大腿挫擦傷、右踝挫
    傷、右手腕挫擦傷、上門牙一顆斷裂之傷害；原告乙○○現
    為小學生，名下並無動產、不動產（見上開財產所得調件明
    細表），因本件車禍受有左側脛骨腓骨遠位骨折、右踝裂傷
    之傷害，其等身體、精神痛苦甚大，而被告為國中畢業，係
    家庭主婦，名下有12筆不動產，無動產，於95年度受有共計
    755,247 元股利、利息所得，並投資3,000,000 元（見上開
    財產所得調件明細表），經濟狀況普通，其明知汽車行經無
    號誌交岔路口時，應注意車前狀況，隨時採取必要之安全措
    施，而當時天候晴朗，光線充足，視距良好，路面乾燥無缺
    陷，且無障礙物，並無不能注意之情事，竟疏未注意，致生
    本件車禍，然被告於本院審理時坦承其上開過失傷害之犯行
    ，足認被告於肇事後有誠意協商善後，僅因原告甲○○、乙○○請求金額過鉅，而無法達成和解等一切情狀，認原告甲○○、乙○○所得請求之精神慰撫金分別以100,000 元、12
    0,000 元為適當。
五、惟按損害之發生或擴大，被害人與有過失者，法院得減輕賠
    償金額或免除之，民法第217 條第1 項定有明文。又按過失
    相抵之責任減輕或免除，非為抗辯，而為請求權一部或全部
    之消滅，故過失相抵之要件具備時，法院得不待當事人之主
    張，逕以職權減輕賠償金額或免除之，最高法院80年度台上
    字第173 號判決可資參照。再按損害之發生或擴大，被害人
    與有過失者，法院得減輕賠償金額，此於被害人之代理人或
    使用人與有過失之情形，亦有準用，民法第217 條第1 項、
    第3 項定有明文，亦即損害之發生或擴大，被害人之代理人
    或使用人與有過失者，法院得減輕賠償金額或免除之，而駕
    駛機車附載他人，該他人係因藉駕駛人載送而擴大其活動範
    圍，駕駛人為之駕駛機車，應認係該他人之使用人，依前開
    規定，自得減免賠償義務人之賠償金額，最高法院90年度台
    上字第1046號判決可資參照。被告駕駛上開車輛行經上開產
    業道路四合村永基福德宮旁，明知汽車行經無號誌交岔路口
    時，應注意車前狀況，隨時採取必要之安全措施，而當時天
    候晴朗，光線充足，視距良好，路面乾燥無缺陷，且無障礙
    物，並無不能注意之情事，竟疏未注意，即貿然穿越該交岔
    路口，適尚未考領駕照之原告甲○○，騎乘原告丁○○所有
    車牌號碼GIW-249 號輕機車搭載其弟乙○○，沿產業道路由
    南往北方向行駛，亦行經該交岔路口處，被告見之已煞避不
    及，致所駕駛之自小客車車頭撞及原告甲○○輕機車左後側
    車身，致發生系爭車禍之事實，業如前述，是原告甲○○就
    系爭車禍之發生與有過失甚明，況本件車禍經本院送請臺灣
    省嘉雲區車輛行車事故鑑定委員會鑑定結果，亦認定「一、
    丙○○駕駛自用小客車，行經未劃線道路之無號誌交岔路口
    ，左方車未暫停讓右方車先行，為肇事主因。二、甲○○無
    照駕駛普通重機車，行經無號誌交岔路口，未減速慢行，作
    隨時停車之準備，為肇事次因。」等文，有該委員會96年 8
    月29日嘉雲鑑960483字第0965802902號函附卷可稽，是原告
    甲○○就本件車禍之發生與有過失甚明，本件原告乙○○乘
    坐原告甲○○所駕駛之原告丁○○所有上開機車，自係以甲○○為其使用人，揆之上開說明，即亦應依原告甲○○之過
    失程度減輕賠償金額。是本院審酌原告甲○○與被告各開過
    失情節，認原告甲○○應負30% 之肇事責任，被告應負 70%
    之肇事責任，爰減輕被告賠償金額30% 。依此計算，被告應
    賠償原告甲○○之金額為77,446元（計算式：3,245 ＋7,39
    2 ＋100,000 ×70% ＝77,446( 按元以下4 捨5 入)） ；賠
    償原告乙○○之金額為212,807 元（計算式：4,010 ＋180,
    0 00＋120,000 ×70% ＝212,807） ；應賠償原告丁○○之
    金額為9,695 元（計算式：13,850×70% ＝9,695） 。
六、從而，原告甲○○、乙○○、丁○○依據侵權行為之法律關
    係，分別請求被告賠償77,446元、212,807 元、9,695 元，
    及均自96年7 月3 日起至清償日止，按週年利率5%計算之利
    息，核無不合，應予准許，逾此部分之請求，為無理由，應
    予駁回。另本判決命原告勝訴部分，係所命給付之金額未逾
    500,000 元之判決，依民事訴訟法第389 條第1 項第5 款規
    定，應依職權宣告假執行，爰依職權宣告假執行，附此敘明
    。
七、訴訟費用負擔之依據：民事訴訟法第79條、第85條第1 項前
    段。
中    華    民    國    97    年    2     月    6     日
                  民事第二庭    法  官  陳秋如
以上正本係照原本作成
如對本判決上訴，須於判決送達後20日內向本院提出上訴狀（需
按他造人數提出繕本）
中    華    民    國    97    年    2     月    6     日
                                書記官  王秀如


司法院資訊處製作；財團法人民間司法改革基金會備份。
